【裁判字號】    88,訴,206
【裁判日期】    890607
【裁判案由】    偽造文書等
【裁判全文】
臺灣板橋地方法院刑事判決                          八十八年度訴字第二六號
    公  訴  人  臺灣板橋地方法院檢察署檢察官
    被      告  戊○○
右列被告因偽造文書案件，經檢察官提起公訴 (八十七年度偵字第二二五○一號)，
及移請併案審理（八十八年度偵字第六二六二號、第九一七八號）本院判決如左：
    主  文
戊○○連續行使偽造公文書，足以生損害於公眾及他人，處有期徒刑壹年肆月。
如附表一所示之物均沒收。
    事  實
一、戊○○於民國八十七年三月間某日，在臺北市松山機場航站大廈內，拾獲林宏明
    遺失之國民身分證一張，竟意圖為自己不法之所有，將該張國民身分證侵占入己
    。戊○○並於八十七年八月間某日，在不詳處所偽刻林宏明之印章一枚，並基於
    行使偽造文書之犯意，於八十七年八月十八日，在桃園縣中壢市○○○街三八八
    號大亨房屋仲介有限公司內，以林宏明之名義向閻光華承租桃園縣中壢市○○○
    路○段一五二號八樓之七房屋，戊○○並在房屋租賃契約書二本上，分別偽簽林
    宏明之署押一枚，及將偽造之林宏明印章蓋於房屋租賃契約書二本上各七枚，完
    成偽造之房屋租賃契約書二本，一本交付出租人閻光華而行使之，一本則由戊○○收執。戊○○復基於意圖為自己不法所有之概括犯意，並基於行使偽造文書之
    概括犯意，自八十七年七月初起，先後在臺北縣中和市○○街一二一巷十二號二
    樓、臺北縣永和市○○路○段五十二巷一號、桃園縣中壢市○○○路○段一五二
    號八樓之七（八十七年八月二十日起）、臺北縣蘆洲市○○街二十一號之一（七
    樓）租賃處，以將國民身分證、軍人身分證、不詳姓名人士之照片等資料，用掃
    描機掃描入電腦，並以電腦將照片、國民身分證及軍人身分證資料拼湊，完成偽
    造之國民身分證（並偽造「內政部印」之印文）及軍人身分證和薪資表等證件，
    並列印出偽造之國民身分證、軍人身分證及國防部軍人薪資表影本等資料，以此
    偽造之資料持向各金融機構申請信用卡藉以刷卡消費，先後向：
  (一)  安泰商業銀行：以偽造之「己○○」、「吳德天」、「王文忠」之國民身分證
      影本、軍人身分證影本各一張、軍人薪資單影本三張（吳德天、王文忠部分之
      軍人薪資單為二張）之資料，附於安泰商業銀行信用卡申請書上，並偽簽「己○○」、「吳德天」、「王文忠」之署押於申請書完成偽造之信用卡申請書三
      件，寄與安泰商業銀行而行使之，致安泰商業銀行誤信「己○○」確欲申請信
      用卡，而陷於錯誤發予信用卡一張，其餘以「吳德天」、「王文忠」名義申請
      之信用卡部分，則經徵信人員發覺資料不實而未發卡，故未得逞，足生損害於
      己○○、吳德天、王文忠本人、安泰商業銀行及國防部對軍人薪資之管理。戊○○取得以「己○○」名義申請之信用卡後，即偽簽「己○○」之名於該信用
      卡後，完成偽造之信用卡私文書一張，並自八十七年八月七日起至八十七年八
      月十一日止，前往特約消費商店，連續以該偽造之「己○○」信用卡刷卡消費
      十筆共計新台幣（下同）十萬八千九百四十四元，連續偽簽「己○○」之署押
      於信用卡簽帳單上十次（並以複寫方式於信用卡簽帳單第二、三聯上偽造簽名
      ），並將偽造之信用卡簽帳單持交特約消費商店，致該特約消費商店誤信確有
      「己○○」消費，因而陷於錯誤而予刷卡消費十萬八千九百四十四元。
    (二)華信商業銀行：以偽造之「己○○」、「韓雲強」、「余光華」、「許國彬」
      、「尤啟東」之國民身分證影本、軍人身分證影本各一張、軍人薪資單影本三
      張（余光華、尤啟東部分之軍人薪資單為二張）之資料，附於華信商業銀行信
      用卡申請書上，並偽簽「己○○」、「韓雲強」、「余光華」、「許國彬」、
      「尤啟東」之署押於申請書完成偽造之信用卡申請書五件，寄與華信商業銀行
      而行使之，致使華信商業銀行誤信「己○○」、「韓雲強」二人確欲申請信用
      卡，因而陷於錯誤發予信用卡各一張，其餘以「余光華」、「許國彬」、「尤
      啟東」名義申請之信用卡部分，則經徵信人員發覺資料不實而未發卡，故未得
      逞，足生損害於己○○、韓雲強、余光華、許國彬、尤啟東本人、華信商業銀
      行及國防部對軍人薪資之管理。戊○○取得以「己○○」、「韓雲強」名義申
      請之信用卡各一張後，即分別偽簽「己○○」、「韓雲強」之名於該信用卡後
      ，完成偽造之信用卡私文書二張，並自八十七年七月三十日起至八十七年九月
      八日止，分別前往特約消費商店，連續以該偽造之「己○○」、「韓雲強」信
      用卡刷卡分別消費一百一十二筆及三十八筆，各共計消費四十四萬九千三百九
      十七元及十七萬二千零十一元，連續偽簽「己○○」、「韓雲強」之署押於信
      用卡簽帳單上各一百一十二次及三十八次（並以複寫方式於信用卡簽帳單第二
      、三聯上偽造簽名），並將偽造之信用卡簽帳單持交特約消費商店，致該特約
      消費商店誤信確有「己○○」、「韓雲強」消費，因而陷於錯誤而予刷卡消費
      。
    (三)慶豐商業銀行：以偽造之「己○○」、「丁世陽」、「楊文鈞」、「江川星」
      、「孫志慶」之國民身分證影本、軍人身分證影本各一張、軍人薪資單影本三
      張（丁世陽、江川星部分之軍人薪資單為二張）之資料，附於慶豐商業銀行信
      用卡申請書上，並偽簽「己○○」、「丁世陽」、「楊文鈞」、「江川星」、
      「孫志慶」之署押於申請書完成偽造之信用卡申請書五件，寄與慶豐商業銀行
      而行使之，致使慶豐商業銀行誤信「己○○」、「丁世陽」、「楊文鈞」、「
      江川星」、「孫志慶」五人確欲申請信用卡，因而陷於錯誤發予信用卡各一張
      ，足生損害於己○○、丁世陽、楊文鈞、江川星、孫志慶本人、慶豐商業銀行
      及國防部對軍人薪資之管理。戊○○取得以「己○○」、「丁世陽」、「楊文
      鈞」、「江川星」、「孫志慶」名義申請之信用卡各一張後，即分別偽簽「己○○」、「丁世陽」、「楊文鈞」、「江川星」、「孫志慶」之名於該信用卡
      後，完成偽造之信用卡私文書五張，並自八十七年七月起至八十七年九月止，
      分別前往特約消費商店，連續以該偽造之「己○○」、「丁世陽」、「楊文鈞
      」、「江川星」、「孫志慶」信用卡刷卡分別消費六筆、八筆、四筆、六筆及
      十八筆，各共計消費九萬八千一百六十元、七萬九千五百二十五元、八萬元、
      九萬九千二百四十五元及十二萬九千五百四十四元，連續偽簽「己○○」、「
      丁世陽」、「楊文鈞」、「江川星」、「孫志慶」之署押於信用卡簽帳單上各
      六次、八次、四次、六次及十八次（並以複寫方式於信用卡簽帳單第二、三聯
      上偽造簽名），並將偽造之信用卡簽帳單持交特約消費商店，致該特約消費商
      店誤信確有「己○○」、「丁世陽」、「楊文鈞」、「江川星」、「孫志慶」
      消費，因而陷於錯誤而予刷卡消費。
    (四)玉山商業銀行：以偽造之「己○○」之國民身分證影本、軍人身分證影本各一
      張、軍人薪資單影本三張之資料，附於玉山商業銀行信用卡申請書上，並偽簽
      「己○○」之署押於申請書完成偽造之信用卡申請書一件，寄與玉山商業銀行
      而行使之，致玉山商業銀行誤信「己○○」確欲申請信用卡，而陷於錯誤發予
      信用卡一張，足生損害於己○○本人、玉山商業銀行及國防部對軍人薪資之管
      理。戊○○取得以「己○○」名義申請之信用卡後，即偽簽「己○○」之名於
      該信用卡後，完成偽造之信用卡私文書一張，並自八十七年八月三十日起至八
      十七年八月十日止，前往特約消費商店，連續以該偽造之「己○○」信用卡刷
      卡消費五筆共計新台幣十三萬五千一百元，連續偽簽「己○○」之署押於信用
      卡簽帳單上五次（並以複寫方式於信用卡簽帳單第二、三聯上偽造簽名），並
      將偽造之信用卡簽帳單持交特約消費商店，致該特約消費商店誤信確有「己○○」消費，因而陷於錯誤而予刷卡消費十三萬五千一百元。
    (五)聯邦商業銀行：以偽造之「己○○」之國民身分證影本、軍人身分證影本各一
      張、軍人薪資單影本三張之資料，附於聯邦商業銀行信用卡申請書上，並偽簽
      「己○○」之署押於申請書完成偽造之信用卡申請書一件，寄與聯邦商業銀行
      而行使之，致聯邦商業銀行誤信「己○○」確欲申請信用卡，而陷於錯誤發予
      信用卡一張，足生損害於己○○本人、聯邦商業銀行及國防部對軍人薪資之管
      理。戊○○取得以「己○○」名義申請之信用卡後，即偽簽「己○○」之名於
      該信用卡後，完成偽造之信用卡私文書一張，並自八十七年八月二十日起至八
      十七年九月十日止，前往特約消費商店，連續以該偽造之「己○○」信用卡刷
      卡消費二十六筆共計新台幣十二萬三千一百七十九元，連續偽簽「己○○」之
      署押於信用卡簽帳單上二十六次（並以複寫方式於信用卡簽帳單第二、三聯上
      偽造簽名），並將偽造之信用卡簽帳單持交特約消費商店，致該特約消費商店
      誤信確有「己○○」消費，因而陷於錯誤而予刷卡消費十二萬三千一百七十九
      元。
    (六)大安商業銀行：以偽造之「楊宗鑫」之國民身分證影本、文化大學學生證影本
      各一張之資料，附於大安商業銀行信用卡申請書上，並偽簽「楊宗鑫」之署押
      於申請書完成偽造之信用卡申請書一件，寄與大安商業銀行而行使之，致大安
      商業銀行誤信「楊宗鑫」確欲申請信用卡，而陷於錯誤發予信用卡一張，足生
      損害於楊宗鑫本人及大安商業銀行。戊○○取得以「楊宗鑫」名義申請之信用
      卡後，即偽簽「楊宗鑫」之名於該信用卡後，完成偽造之信用卡私文書一張，
      並自八十七年八月一日起至八十七年八月十二日止，前往特約消費商店，連續
      以該偽造之「楊宗鑫」信用卡刷卡消費六筆共計新台幣一萬六千一百八十元，
      連續偽簽「楊宗鑫」之署押於信用卡簽帳單上六次（並以複寫方式於信用卡簽
      帳單第二、三聯上偽造簽名），並將偽造之信用卡簽帳單持交特約消費商店，
      致該特約消費商店誤信確有「楊宗鑫」消費，因而陷於錯誤而予刷卡消費一萬
      六千一百八十元。
二、戊○○為應付安泰商業銀行、華信商業銀行、慶豐商業銀行、玉山商業銀行、聯
    邦商業銀行及大安商業銀行等金融機構徵信人員之電話徵信查證，乃將其於八十
    七年三月間，在臺北市松山機場航站大廈拾獲之林宏明國民身分證一張，於八十
    七年七月間，在不詳之處所，同時接續將林宏明之國民身分證影印多次，及將偽
    刻之林宏明印章接續蓋於中華電信股份有限公司之電話申請書十九件上，並均接
    續偽造林宏明之署押一枚，完成偽造之電話聲請書十九件，持之向中華電信股份
    有限公司申請電話十九支，足生損害於林宏明本人及中華電信公司。戊○○並將
    己有之電話機二十九具，分別設於臺北縣永和市○○路○段五十二巷一號（九具
    ）及桃園縣中壢市○○○路○段一五二號八樓之七（二十具），以上開聲請之中
    華電信公司之電話線路，作為接聽金融機構徵信人員電話徵信、查詢之用，使該
    金融機構之徵信人員誤以為確有公司或私人設於該處，而予核發信用卡。嗣於八
    十七年十月一日晚上十時三十分許，先後在臺北縣中和市○○街一二一巷十二號
    二樓、臺北縣永和市○○路○段五二巷一號及桃園縣中壢市○○○路○段一五二
    號八樓之七為警查獲，並扣得戊○○所有供犯罪所用之申請信用卡資料十八封、
    信用卡一張（丁世陽）、印章二枚、電話機二十九具，及戊○○所有預備供偽造
    、變造信用卡所用之燙金機一部、信用卡打卡機一部，偽造之房屋租賃契約一本
    、偽造之印章（林宏明）一枚等物。
三、戊○○與甲○○（另案由臺灣臺北地方法院通緝中）、丁○○（另案由臺灣高等
    法院判決）三人，共同基於意圖為自己不法所有之概括犯意，及行使偽造私文書
    之概括犯意，戊○○並承上開詐欺之不法所有之概括犯意及行使偽造私文書之概
    括犯意，由戊○○以每張二萬五千元之代價，向不詳姓名之成年男子購買五張偽
    造之信用卡，於八十八年三月七日，由丁○○開車搭載戊○○及甲○○至自附表
    二所示之時、地，由戊○○及甲○○分持偽造之信用卡（戊○○、甲○○均於該
    偽造信用卡背面偽造「王志成」、「陳太成」之簽名，完成偽造之信用卡），向
    附表二所示之被害人商家購買如附表二所示之物品，並於信用卡簽帳單上偽簽「
    王志成」、「陳太成」之署押共九次（並以複寫方式於信用卡簽帳單第二、三聯
    上偽造簽名），足生損害於王志成、陳太成本人及附表二所示之商家，簽帳完畢
    即將偽造之信用卡及簽帳單交予商家而行使之，使附表二所示之被害人商店不疑
    有詐，誤信確有人持合法申請之有效卡消費，而讓戊○○、甲○○持卡簽帳消費
    購物，並由丁○○載運，嗣於同日下午五時許，在臺北縣永和市○○路四三七號
    前為警查獲，並於丁○○車上扣得如附表二所示之物品。
四、案經台北市政府警察局移請臺灣板橋地方法院檢察署檢察官偵查起訴及由台北縣
    警察局永和分局報請檢察官函請本院併案審理。
    理  由
一、訊據被告戊○○對於右揭犯罪事實均坦承不諱，核與被害人安泰商業銀行、華信
    商業銀行、聯邦商業銀行、大安商業銀行、慶豐商業銀行、玉山商業銀行職員丙○○、乙○○、蔡茂男、李啟文、王天鳳、沈家弘、楊雪珍、吳玉蓉、邵張科、
    涂玉萍、陳棟汝、蔡宗穎、林國郎、李達榮於警訊時指訴之情節相符，並有扣案
    如事實欄所示之物足資佐證，及被害人安泰商業銀行、華信商業銀行、聯邦商業
    銀行、大安商業銀行、慶豐商業銀行、玉山商業銀行所提出之偽造信用卡申請書
    、偽造之國民身分證、軍人身分證、薪資表及信用卡簽帳單等資料附卷足資為證
    ，以及全虹通信廣場、全國電子專賣店、世界通訊、金堡通信、大地球電信、今
    日電信、佳麒通訊行、亞泰通訊公司所提出之偽造之信用卡簽帳單為證，及贓物
    認領保管單九張在卷足佐，本件事證明確，被告犯行堪以認定。
二、核被告拾獲林宏明遺失之國民身分證一張將之侵占入己，係犯刑法第三百三十七
    條之侵占遺失物罪，被告偽造房屋租賃契約書並持以行使係犯刑法第二百十條、
    第二百十六條之行使偽造私文書罪，被告偽造國民身分證影本、軍人身分證影本
    及國防部之軍人薪資表、內政部公印文、信用卡申請書，申請核發信用卡，持偽
    造之信用卡消費，於刷卡確認後，向特約商店簽帳詐購財物，並在簽帳單上偽簽
    本人名義用以表示為持卡人本人所消費，核其所為係犯刑法第二百十二條之行使
    偽造特許證罪、第二百十七條之偽造公印文罪、第二百十六條、第二百十條、第
    二百十一條之行使偽造私文書罪、行使偽造公文書罪及同法第三百三十九條第一
    項之詐欺取財罪。公訴人漏未論及偽造公文書罪，然為起訴效力所及，本院應並
    予審理。被告與甲○○、丁○○間，就犯罪事實欄三所示之犯行，有犯意聯絡及
    行為分擔，均為共同正犯。被告偽造印章、私印文、署押於房屋租賃契約上，均
    為偽造私文書之部分行為，於簽帳單上偽造簽名，偽造署押為偽造私文書之部分
    行為，不另論罪，而偽造私文書之低度行為，復為行使該文書之高度行為所吸收
    ，均不另論罪。其先後多次所犯偽造公印文、行使偽造私文書、行使偽造公文書
    及詐欺取財之犯行，均時間緊接，所犯復係犯罪構成要件相同之罪，顯係基於概
    括犯意反覆為之，均應依連續犯規定論以一罪（其中事實欄一、三所示之偽造文
    書及詐欺犯行，應依其情節較重之事實欄一所載之行使偽造文書及詐欺犯行論以
    一罪），並加重其刑。又被告所犯侵占遺失物罪、連續偽造公印文罪、連續行使
    偽造特種文書罪、連續行使偽造私文書罪、連續偽造公文書罪及連續詐欺取財罪
    六罪間，有方法結果之牽連關係，應依刑法第五十五條之規定從一重之連續行使
    偽造公文書罪處斷。移送併辦部分，與本件已起訴部分，有刑法上連續犯之裁判
    上一罪關係，本院自應並予審理。爰審酌被告犯罪之動機、目的、手段、所生危
    害及犯後坦承犯行態度尚佳，有部分與被害人和解賠償損害等一切情狀，量處如
    主文所示之刑。扣案之附表一編號一、申請信用卡資料十八封、編號三、印章二
    枚、編號六、電話機二十九具，為被告所有，供犯罪所用之物，附表一編號四、
    燙金機一部、編號五、信用卡打卡機一部，為被告所有預備供犯罪所用之物，附
    表一編號八、偽造之印章一枚，附表一編號二、信用卡一張、編號七、房屋租賃
    契約一本為偽造之私文書，供犯罪所用之物，均應依刑法第三十八條第一項第二
    款沒收。其餘附表一編號八、偽造印章（林宏明）壹枚。編號九、偽造之安泰商
    業銀行信用卡申請書參件上「己○○」、「吳德天」、王文忠」署押各壹枚，偽
    造之「己○○」、「吳德天」、「王文忠」國民身分證影本各壹張上偽造之「內
    政部印」印文參枚，信用卡簽帳單拾張，其第二、三聯簽帳單上偽造之「己○○
    」署押共貳拾枚。編號十、偽造之華信商業銀行信用卡申請書伍件上「己○○」
    、「韓雲強」、「余光華」、「許國彬」、「尤啟東」署押各壹枚，偽造之「己○○」、「韓雲強」、「余光華」、「許國彬」、「尤啟東」國民身分證影本各
    壹張上偽造之「內政部印」印文伍枚，信用卡簽帳單壹百伍拾張，其第二、三聯
    簽帳單上偽造之「己○○」署押共貳百貳拾肆枚、偽造之「韓雲強」署押共柒拾
    陸枚。編號十一、偽造之玉山商業銀行信用卡申請書壹件上「己○○」署押壹枚
    ，偽造之「己○○」國民身分證影本壹張上偽造之「內政部印」印文壹枚，信用
    卡簽帳單伍張，其簽帳單第二、三聯上偽造之「己○○」署押共拾枚。編號十二
    、偽造之聯邦商業銀行信用卡申請書壹件上「己○○」署押壹枚，偽造之「己○○」國民身分證影本壹張上偽造之「內政部印」印文壹枚，信用卡簽帳單貳拾陸
    張，其簽帳單第二、三聯上偽造之「己○○」署押共伍拾貳枚。編號十三、偽造
    之大安商業銀行信用卡申請書壹件上「楊宗鑫」署押壹枚，偽造之「楊宗鑫」國
    民身分證影本壹張上偽造之「內政部印」印文壹枚，信用卡簽帳單陸張，其簽帳
    單第二、三聯上偽造之「楊宗鑫」署押共拾貳枚。編號十四、偽造之慶豐商業銀
    行信用卡申請書伍件上「己○○」、「丁世陽」、「楊文鈞」、「江川星」、「
    孫志慶」署押各壹枚，偽造之「己○○」、「丁世陽」、「楊文鈞」、「江川星
    」、「孫志慶」國民身分證影本各壹張上偽造之「內政部印」印文伍枚，信用卡
    簽帳單肆拾貳張，其簽帳單第二、三聯上偽造之「己○○」署押共拾陸枚、偽造
    之「丁世陽」署押共拾貳枚、偽造之「楊文鈞」署押共捌枚、偽造之「江川星」
    署押共拾貳枚、偽造之「孫志慶」署押共參拾陸枚。編號十五、中華電信股份有
    限公司電話聲請書拾玖件上偽造之「林宏明」印文、署押各壹枚。編號十六、偽
    造之房屋租賃契約書壹本（出租人閻光華收執）上「林宏明」之署押壹枚、「林
    宏明」之印文柒枚。編號十七、偽造之信用卡伍張、信用卡簽帳單玖張及其第二
    、三聯信用卡簽帳單上所偽造之「王志成」、「陳太成」之署押拾捌枚。偽造之
    印章、公印文、署押，均應依刑法第二百十九條宣告沒收。
據上論斷，應依刑事訴訟法第二百九十九條第一項前段，刑法第五十六條、第二百十
六條、第二百十條、第二百十一條、第二百十二條、第二百十八條、第三百三十九條
第一項、第三百三十七條、第五十五條、第三十八條第一項第二款、第二百十九條，
罰金罰鍰提高標準條例第一條前段，判決如主文。
本案經檢察官靳開聖到庭執行職務
中      華      民      國    八十九    年      六      月      七      日
                                      臺灣板橋地方法院刑事第一庭
                                      法  官    胡  堅  勤
右正本證明與原本無異。
如不服本判決，應於判決送達後十日內，向本院提出上訴狀。
                                          書記官    劉  文  美
中      華      民      國    八十九    年      六      月      九      日
附表一：
編號    名    稱          數    量         所  有  人        備    註
一、    申請信用卡資料    壹拾捌封          戊○○      （供犯罪所用之物）
二、    信用卡（丁世陽）  壹張              戊○○      （偽造之私文書）
三、    印章              貳枚              戊○○      （供犯罪所用之物）
四、    燙金機            壹部              戊○○      （預備供犯罪所用）
五、    信用卡打卡機      壹部              戊○○      （預備供犯罪所用）
六、    電話機            貳拾玖具    戊○○      （供犯罪所用之物）
七、    房屋租賃契約      壹本              戊○○      （偽造之私文書）
八、    印章（林宏明）    壹枚              戊○○      （偽造之印章）
九、偽造之安泰商業銀行信用卡申請書參件上「己○○」、「吳德天」、王文忠」署
    押各壹枚，偽造之「己○○」、「吳德天」、「王文忠」國民身分證影本各壹張
    上偽造之「內政部印」印文參枚，信用卡簽帳單拾張，其第二、三聯簽帳單上偽
    造之「己○○」署押共貳拾枚。
十、偽造之華信商業銀行信用卡申請書伍件上「己○○」、「韓雲強」、「余光華」
    、「許國彬」、「尤啟東」署押各壹枚，偽造之「己○○」、「韓雲強」、「余
    光華」、「許國彬」、「尤啟東」國民身分證影本各壹張上偽造之「內政部印」
    印文伍枚，信用卡簽帳單壹百伍拾張，其第二、三聯簽帳單上偽造之「己○○」
    署押共貳百貳拾肆枚、偽造之「韓雲強」署押共柒拾陸枚。
十一、偽造之玉山商業銀行信用卡申請書壹件上「己○○」署押壹枚，偽造之「己○○」國民身分證影本壹張上偽造之「內政部印」印文壹枚，信用卡簽帳單伍張
      ，其簽帳單第二、三聯上偽造之「己○○」署押共拾枚。
十二、偽造之聯邦商業銀行信用卡申請書壹件上「己○○」署押壹枚，偽造之「己○○」國民身分證影本壹張上偽造之「內政部印」印文壹枚，信用卡簽帳單貳拾
      陸張，其簽帳單第二、三聯上偽造之「己○○」署押共伍拾貳枚。
十三、偽造之大安商業銀行信用卡申請書壹件上「楊宗鑫」署押壹枚，偽造之「楊宗
      鑫」國民身分證影本壹張上偽造之「內政部印」印文壹枚，信用卡簽帳單陸張
      ，其簽帳單第二、三聯上偽造之「楊宗鑫」署押共拾貳枚。
十四、偽造之慶豐商業銀行信用卡申請書伍件上「己○○」、「丁世陽」、「楊文鈞
      」、「江川星」、「孫志慶」署押各壹枚，偽造之「己○○」、「丁世陽」、
      「楊文鈞」、「江川星」、「孫志慶」國民身分證影本各壹張上偽造之「內政
      部印」印文伍枚，信用卡簽帳單肆拾貳張，其簽帳單第二、三聯上偽造之「己○○」署押共拾陸枚、偽造之「丁世陽」署押共拾貳枚、偽造之「楊文鈞」署
      押共捌枚、偽造之「江川星」署押共拾貳枚、偽造之「孫志慶」署押共參拾陸
      枚。
十五、中華電信股份有限公司電話聲請書拾玖件上偽造之「林宏明」印文、署押各壹
      枚。
十六、偽造之房屋租賃契約書壹本（出租人閻光華收執）上「林宏明」之署押壹枚、
      「林宏明」之印文柒枚。
十七、偽造之信用卡伍張、信用卡簽帳單玖張及其第二、三聯信用卡簽帳單上所偽造
      之「王志成」、「陳太成」之署押拾捌枚。
附表二：
一、八十八年三月七日，在全虹通信廣場牯嶺店及中山店（臺北市○○○路○段七四
    號及臺北市○○○路○段二十五號），購買行動電話貳組（ＮＯＫＩＡ六一五○
    型）、ＯＫ補充卡伍張。
二、八十八年三月七日下午四十三十一分許，在全國電子專賣店福和分店（臺北縣永
    和市○○路三九三號），購買行動電話壹組（ＮＯＫＩＡ六一五○型）、遠傳易
    付卡參張、快譯通電腦辭典壹組。
三、八十八年三月七日下午四時四十七分許，在世界通訊（臺北縣永和市○○路○段
    五五號，購買行動電話貳組（ＮＯＫＩＡ六一五○型）。
四、八十八年三月七日下午三時三十一分許，在金堡通信（臺北市○○街一一九號，
    購買行動電話壹組（ＮＯＫＩＡ六一五○型）、遠傳補充卡參張。
五、八十八年三月七日下午四時十六分許，在大地球電信（臺北縣永和市○○路○段
    二零壹號），購買行動電話壹組（ＮＯＫＩＡ六一五○型）。
六、八十八年四月七日下午五時一分許，在今日電信（臺北縣永和市○○路○段四五
    之二號），購買行動電話貳組（ＮＯＫＩＡ六一五○型）、ＯＫ易付卡及遠傳易
    付卡共柒張。
七、八十八年三月七日下午伍時二十一分許，在佳麒通訊行（臺北縣永和市○○路四
    三七號），購買行動電話壹組（ＮＯＫＩＡ六一五○型）、遠傳易付卡捌張。
八、八十八年三月七日下午四時四十二分許，在亞泰通訊公司（臺北縣永和市○○路
    ○段七八之一號）購買行動電話貳組（ＮＯＫＩＡ六一五○型及ＭＯＴＯＲＯＬ
    Ａ  ＣＤ九二八型）。
附錄本案所犯法條全文
刑法第二百十六條
  行使第二百十條至第二百十五條之文書者，依偽造、變造文書或登載不實事項或使
  登載不實事項之規定處斷。
刑法第二百十條
  偽造、變造私文書，足以生損害於公眾或他人者，處五年以下有期徒刑。
刑法第三百三十七條
意圖為自己或第三人不法之所有，而侵占遺失物、漂流物或其他離本人所持有之物者
，處五百元以下罰金。
刑法第二百十八條
偽造公印或公印文者，處五年以下有期徒刑。
盜用公印或公印文，足以生損害於公眾或他人者，亦同。
刑法第二百十一條
偽造、變造公文書，足以生損害於公眾或他人者，處一年以上七年以下有期徒刑。
刑法第三百三十九條
  意圖為自己或第三人不法之所有，以詐術使人將本人或第三人之物交付者，處五年
  以下有期徒刑、拘役或科或併科一千元以下罰金。
  以前項方法得財產上不法之利益或使第三人得之者，亦同。
  前二項之未遂犯罰之。


司法院資訊處製作；財團法人民間司法改革基金會備份。
